# 专门借款资本化率

提问人：cpajf 时间：2015-03-16 21:09:55
那在填写年报附注中在建工程中的资本化率如何填写？

回答人：chenyiwei
专门借款不应有“资本化率”的概念，但在实际操作中也有将专门借款的利率作为资本化率填入的情况。